【裁判字號】    89,交聲,641
【裁判日期】    900817
【裁判案由】    違反道路交通管理處罰條例聲明異議
【裁判全文】
臺灣臺北地方法院交通事件裁定              八十九年度交聲字第六四一號
    異議人即
    受處分人  乙○○
右列受處分人因違反道路交通管理處罰條例案件，對於臺北市交通事件裁決所中華民
國八十九年十月十二日所為之處分（原處分案號：北市裁三字第裁二二－ＡＢＵ七四
六四九一號），聲明異議，本院裁定如左：
        主      文
異議駁回。
        理      由
一、按汽車駕駛人有飲酒後其吐氣所含酒精成份超過每公升０．二五毫克以上者，不
    得駕車，為道路交通安全規則第一百十四條第二款定有明文；又汽車駕駛人，駕
    駛汽車有酒精濃渡過量者，處新台幣（下同）六千元以上一萬二千元以下罰鍰，
    並當場禁止其駕駛及吊扣其駕駛執照六個月，行為時道路交通管理處罰條例第三
    十五條第一項第一款亦定有明文。又汽車駕駛人駕駛汽車違反道路交通管理處罰
    條例第三十五條第一項規定者，除應依該條所規定之罰鍰處罰外，並予記違規點
    數三點，同條例第六十三條第一項第三款亦有規定。是汽車駕駛人有飲酒後其吐
    氣所含酒精成份超過每公升０．二五毫克以上者，自屬酒精濃度過量。末交通違
    規事件裁罰案件，性質上屬於交通行政主管機關本於職權就公法上具體事件所為
    之決定而對外直接發生法律效果之單方行政行為，參酌行政法院五十六年度判字
    第八一號判例意旨「本件原告行為時尚在舊所得稅法施行期間，實體上固應適用
    舊法，但被告官署稽徵程序係開始於現行所得稅法令公佈施行以後，程序上即應
    適用新法」，本件道路交通管理處罰條例雖於民國九十年一月十七日公佈修正，
    於同年六月一日施行，然無比較新舊法之問題。
二、本件受處分人即異議人乙○○於八十九年七月二十六日晚上六時許，與友人在台
    北市○○路附近飲用高粱酒，於飲酒後已達於不能安全駕駛動力交通工具之狀態
    ，仍駕駛車號ＥＭ－三四一五號自用小客車返家，途經台北市○○路○段六三號
    前，因疏於注意而撞及楊建成所駕駛車號ＡＨ－六三０號營業大客車，經報警後
    ，原台北市政府警察局信義分局福德派出所警員甲○○、陳光昭前往處理，並檢
    測受處分人飲酒後其吐氣所含酒精濃度成份為每公升０．九四毫克，已有酒精濃
    度過量情形，遂以受處分人有違反行為時道路交通管理處罰條例第三十五條第一
    項第一款之行為掣單舉發，因受處分人拒絕簽收警員開立之舉發違反道路交通管
    理事件通知單，經警員在舉發通知單上載明受處分人拒絕簽收之事由後，依行為
    時違反道路交通管理事件統一裁罰標準及處理細則第十一條第一項第一款規定，
    視為受處分人已經收受該通知單。嗣因受處分人未於應到案日期前自行到案，原
    處分機關乃依行為時道路交通管理處罰條例第三十五條第一項第一款及行為時違
    反道路交通管理事件統一裁罰標準及處理細則第四十四條第一項之規定於八十九
    年十月十二日逕行裁處受處分人罰鍰一萬二千元，並吊扣其駕駛執照六個月（因
    第六十三條第二項之規定，已受吊扣駕駛執照處分者，不予記點）。
三、訊據受處分人矢口否認有右開違規行為，辯稱：伊是喝酒肇事，並非攔停，且當
    時晚上十時就被帶到派出所，十點四十一分還在派出所，一點還把伊太太找來，
    為何說伊拒簽，並質疑酒測值每公升０．九四毫克有誤云云，然查：右開違規事
    實，業經受處分人於製作交通事故談話紀錄表、警訊、另案偵查中均坦承不諱，
    核與證人舉發警員甲○○到庭所為證述相符，並有酒精測試單、刑法第一百八十
    五條之三案件測試觀察紀錄表、道路交通事故調查報告表、談話紀錄表等影本附
    台灣台北地方法院檢察署八十九年度偵字第五００九號卷可稽，且受處分人因酒
    後駕車觸犯刑法第一百八十五條之三酒後不能安全駕駛而駕駛罪，亦經本院判處
    有期徒刑四月確定，有本院八十九年度北交簡字第二０二八號刑事簡易判決附卷
    可考，以受處分人酒測值高出每公升０．二五毫克許多，酒測器之誤差值，尚不
    足以影響受處分人有酒精濃度過量之違規行為；又舉發警員甲○○到庭證稱：信
    義交通分隊先到場處理，發現駕駛人酒後駕車，通知派出所到場處理，將雙方當
    事人帶到派出所製作筆錄並做酒精測試，我再三勸告受處分人，但受處分人拒簽
    ，酒測是同事陳光昭做的，因為二人共同協辦的案件，所以二人都可以開單，因
    為受處分人是在信義路六段肇事，當場不配合做酒測，只好將他帶到派出所做酒
    測，酒測單記錄的是發生地點，不是派出所，故是筆誤等語，故酒測單地點之誤
    繕及舉發違反道路交通管理事件通知單違規時間誤繕為酒精檢測時間八十九年七
    月二十六日晚上十時四十一分許，應更正為酒測地點為台北市信義區福德派出所
    ，舉發違反道路交通管理事件通知單違規時間為八十九年七月二十六日晚上十時
    許，惟此種誤繕，尚不足以否定受處分人酒測值已達每公升０．九四毫克；又按
    警員如在道路上當場舉發行為人有違反道路交通管理處罰條例之行為，而被查獲
    之行為人為受處分人時，警員應在舉發通知單上之駕駛人姓名欄註明其姓名後，
    交付該行為人簽名或蓋章收受之；拒絕簽章者，並記明其事由，視為已收受，行
    為時違反道路交通管理事件統一裁罰標準及處理細則第十一條第一項第一款定有
    明文，本件受處分人既當場拒絕收受舉發違反道路交通管理事件通知單，有記明
    受處分人拒絕簽收事由之該舉發通知單影本附卷可稽，依行為時違反道路交通管
    理事件統一裁罰標準及處理細則第十一條第一項第一款規定，視為受處分人已收
    受該舉發通知單，受處分人自無法以其配偶已被通知到派出所，即認無拒絕簽收
    之行為。從而，受處分人空言所辯，不足採信。本件事證明確，受處分人之違規
    行為堪以認定。
四、本件受處分人有駕駛汽車酒精濃度過量之違規行為，事證明確，原處分機關依行
    為時道路交通管理處罰條例第三十五條第一項第一款規定裁處罰鍰一萬二千元，
    並吊扣其駕駛執照六個月，核無違誤，本件受處分人之異議為無理由，自應將其
    異議駁回。
據上論斷，應依道路交通案件處理辦法第十九條，裁定如主文。
中      華      民      國    九十      年      八      月     十七     日
                          臺灣臺北地方法院交通法庭
                                  法  官  李  麗  玲
右正本證明與原本無異。
如不服本裁定，應於裁定送達後五日內向本院提出抗告狀。
                                  書記官  江  虹  儀
中      華      民      國    九十      年      八      月      二十    日


司法院資訊處製作；財團法人民間司法改革基金會備份。
